【裁判字號】    89,訴,2966
【裁判日期】    900117
【裁判案由】    廢棄物清理法
【裁判全文】
台灣台中地方法院刑事判決                        八十九年度訴字第二九六六號
    公  訴  人  台灣台中地方法院檢察署檢察官
    被      告  甲○○
    選任辯護人  洪錫欽律師
右列被告因違反廢棄物清理法案件，經檢察官提起公訴（八十九年度偵字第二四五八
號），本院判決如左：
    主  文
甲○○未依規定領有廢棄物清除、處理許可證或核備文件，從事廢棄物清除、處理，
處有期徒刑壹年貳月，緩刑參年。
    事  實
一、甲○○以駕駛小貨車為人載貨為業，並未依廢棄物清理法之規定領有廢棄物清除
    、處理許可證或核備文件，而竟為不詳名稱之事業機構運載廢綿絮至台中縣清水
    鎮○○路通往大甲溪甲南段榮工處舊骨材廠路旁、清水鎮○○路三十二號旁稻田
    傾倒燃燒，民國︵以下同︶八十九年九月三日下午七時三十分許，甲○○駕駛已
    報廢未懸掛車牌之自用小貨車載運廢綿絮十二包，在台中縣大甲溪甲南段清水通
    往榮工處舊骨材廠路旁為警當場查獲。
二、案經台中縣警察局清水分局報請臺灣臺中地方法院檢察署檢察官偵查起訴。
    理  由
一、訊據被告對有於八十九年九月三日下午七時三十分許，駕駛未懸掛車牌之自用小
    貨車載運廢綿絮十二包，在台中縣大甲溪甲南段清水通往榮工處舊骨材廠路旁為
    警查獲之事實坦承不諱，惟否認係事業機構運載廢綿絮燃燒處理，辯稱：其是要
    在台中縣大甲溪甲南段清水通往榮工處舊骨材廠路旁開墾土地引水，因見有人以
    綿絮構築溝堤以防溝堤被水沖蝕崩塌，所以才載運來廢綿絮要填築溝堤等語。查
    本件被告係載運廢棄綿絮在台中縣大甲溪甲南段清水通往榮工處舊骨材廠路旁，
    經台中縣環保局稽查隊隊員乙○○報警當場查獲，業據乙○○於偵、審中警訊中
    證述甚詳，並有乙○○所書之經過說明在卷可查，且台中縣環保局稽查隊隊員乙
    ○○於本院審理中稱係因有人報案檢舉，有人常在台中縣大甲溪甲南段清水通往
    榮工處舊骨材廠路旁燒廢棄綿絮，八十九年九月三日下午七時三十分許，其等查
    獲被告載運廢綿絮十二包時，現場不遠處尚有廢棄綿絮在燃燒，只是伊等並沒有
    看到是否被告所棄置燃燒的等情；而被告在台中縣大甲溪甲南段清水通往榮工處
    舊骨材廠路旁附近係屬荒郊之處，被告在該處並無耕作田、園，亦經本院於九十
    年一月四日到場履勘屬實，有勘驗筆錄在卷可稽，被告所辯其載運廢綿絮係要用
    構築溝堤以防溝堤被水沖蝕崩塌，顯為不實。另被告雖於於偵查辯稱：伊耕作清
    水鎮○○路三十二號旁稻田，只是向人要來該批綿絮，欲埋入土裡防蟲等語，但
    查且清水鎮○○路三十二號旁稻田，與被告載運廢綿絮十二包，在台中縣大甲溪
    甲南段清水通往榮工處舊骨材廠路旁被查獲之處，不惟相距有三、四公里之遠，
    其地理位置方向亦不同，此亦經本院履勘在卷，而其所載運之綿絮為化學合成棉
    ，不易腐爛，其所稱埋入土中有益耕作一節，亦顯然毫無依據，參之以被告事後
    將上開綿絮焚燒殆盡，被告應有載運廢綿絮非法以焚燒之方式處理事業廢棄物，
    被告所辯，無非事後卸責之詞，不足採信，其犯行堪予認定。
二、核被告所為，係犯廢棄物處理法第二十二條第二項第四款之罪，爰審酌被告犯罪
    之動機、目的、手段，犯罪所生之危害、犯罪後之態度等一切情狀，量處如主文
    所示之刑。末查被告雖曾於七十四年間犯詐欺罪，經法院判處有期徒刑四月確定
    ，並於七十五年十月九日執行完畢，五年內未曾再受有期徒刑以上刑之宣告，有
    本院刑事被告前科紀錄表在卷可按，其經此教訓，當知警惕而無再犯之虞，本院
    綜核各情，所宣告之刑，認以暫不執行為適當，併予宣告緩刑，以啟自新。
據上論斷，應依刑事訴訟法第二百九十九條第一項前段，廢棄物清理法第二十二條第
二項、第二十條，刑法第十一條前段、第七十四條第二款，判決如主文。
中    華    民    國    九十      年      一        月    十七          日
                                        法  官  柯  崑  輝
右正本證明與原本無異。
如不服本判決，應於送達後十日內向本院提出上訴狀(須附繕本)，上訴於台灣高等
法院台中分院。
                                        書記官
中    華    民    國    九十      年      一        月    十七          日
附錄論罪科刑法條
廢棄物清理法第二十二條第二項：有左列情形之一者，處一年以上五年以下有期徒刑
，得併科一百萬元以下罰金︰
四  未依第二十條規定領有廢棄物清除、處理許可證或核備文件，從事廢棄物貯存、
    清除、處理，或未依廢棄物清除、處理許可證或核備文件內容貯存、清除、處理
    廢棄物者。
廢棄物清理法第二十條
公、民營廢棄物清除、處理機構經營廢棄物之貯存、清除或處理業務，應
列明專業技術人員與貯存清除、處理之工具、方法、設備及場所，向地方
主管機關申請核發許可證。但從事有害事業廢棄物之貯存、清除或處理者
，地方主管機關應先報請中央主管機關核准，始得發給許可證。


司法院資訊處製作；財團法人民間司法改革基金會備份。
